【裁判字號】    97,易,2164
【裁判日期】    970822
【裁判案由】    竊盜
【裁判全文】
臺灣臺北地方法院刑事判決      九十七年度易字第二一六四號
公  訴  人  臺灣臺北地方法院檢察署檢察官
被      告  丙○○
上列被告因竊盜案件，經檢察官提起公訴（九十七年度偵緝字第
一一○六號），本院判決如下：
    主  文
丙○○竊盜，累犯，處有期徒刑捌月。
    事  實
一、丙○○於民國九十二年間因竊盜案件，經臺灣嘉義地方法院
    以九十四年度嘉簡字第六八七號判處有期徒刑五月確定，於
    九十四年十一月三十日易科罰金執行完畢，猶不知悔改，於
    九十五年十二月二十六日中午十二時五十分許，在臺北市中
    正區○○○路○段五十號五樓筷子餐廳，與雇主丁○○、同
    事甲○○及代書乙○○等人同桌用餐，竟意圖為自己不法之
    所有，趁丁○○與甲○○、代書乙○○等人交談疏未注意之
    際，徒手竊取丁○○置於其與丙○○間空位之ＧＵＣＣＩ廠
    牌黑色側背包一只（內有現金新臺幣（下同）一百四十三萬
    元、面額共計二百十六萬七千零五十元之支票八張、面額合
    計一百五十萬元之本票二張、中國信託商業銀行存摺二本、
    印章一枚、國民身分證、全民健康保險卡、車號八○八九—
    ＥＹ號行車執照、國泰世華商業銀行信用卡、花旗銀行信用
    卡、臺北富邦商業銀行信用卡、聯邦商業銀行信用卡、遠東
    商業銀行信用卡、大眾銀行信用卡各一張），得手後逃逸，
    嗣丁○○用餐畢欲結帳時，發現其側背包失竊，丙○○亦不
    知去向，旋即報警處理。
二、案經丁○○訴由臺北市政府警察局中正第一分局報請臺灣臺
    北地方法院檢察署檢察官偵查起訴。
    理  由
壹、證據能力方面：
    本院資以認定本案犯罪事實之非供述證據（詳後述），查無
    違反法定程序取得之情形，依刑事訴訟法第一百五十八條之
    四反面規定，洵具證據能力，合先敘明。
貳、實體方面：
一、訊據被告丙○○固不否認於上揭時、地與雇主即告訴人丁○○、同事甲○○及代書乙○○等人同桌用餐，惟矢口否認有
    何竊盜犯行，辯稱：伊當時係經告訴人同意，始於付帳後先
    行離去，伊為不讓告訴人經營地下錢莊利滾利害人，才將告
    訴人放在小皮夾內交給伊保管之本票、支票、國民身分證、
    行車執照及隨身碟帶走，伊並未竊取告訴人之側背包及其內
    之現金、存摺、印章及信用卡等物云云。經查：
  (一)上揭事實，業據：
    1.證人即告訴人於本院審理時指證：被告與我姊姊離婚後，
      於九十五年九月間回來找我姊姊，希望我給被告一份工作
      ，我就請被告在我所開設的亞豐當鋪擔任司機，同年十二
      月二十六日上午，我攜帶現金六百多萬元，與被告、甲○○、代書乙○○等人，約債權人在忠孝西路新光三越大樓
      清償貸款，到中午清償房屋貸款約四百八十六萬元左右，
      還剩現金一、二百萬元，下午再約第二胎債權人清償，但
      債權人尚未到，我就請代書乙○○等人到臺北市中正區○○○路○段五十號五樓筷子餐廳吃午飯，我們當時是坐在
      門口進去到底的圓桌，我將裝有現金一百四十三萬元、面
      額共計二百十六萬七千零五十元之支票八張、面額合計一
      百五十萬元之本票二張、中國信託商業銀行存摺二本、印
      章一枚、國民身分證、全民健康保險卡、車號八○八九—
      ＥＹ號行車執照、國泰世華商業銀行信用卡、花旗銀行信
      用卡、臺北富邦商業銀行信用卡、聯邦商業銀行信用卡、
      遠東商業銀行信用卡、大眾銀行信用卡各一張的ＧＵＣＣ
      Ｉ廠牌黑色側背包，放在我與被告座位中間的空位上，被
      告趁我與甲○○、乙○○等人談話之際，悄悄離開，並將
      我的側背包拿走，我到要買單的時候，才發現我的側背包
      不見了，也找不到被告，我就立即向警方報案等語綦詳（
      見本院卷第三十四頁至第三十五頁）。
    2.證人甲○○於本院審理時亦證稱：我是告訴人所開設亞豐
      當鋪的員工，案發當天，我與告訴人、被告、乙○○代書
      等人是去清償貸款，而利用空檔到筷子餐廳用餐，當時告
      訴人攜帶一個ＧＵＣＣＩ廠牌黑色側背包，吃飯過程中，
      我與告訴人及乙○○等人在談話，後來到買單的時候，才
      發現少了被告，但我們找不到被告，被告的手機也關機，
      後來服務生告訴我們，被告已付帳離開，但告訴人並沒有
      要被告去付帳，此時告訴人才發現他的側背包不見了，告
      訴人就立刻到警察局報案等語明確（見本院卷第三十六頁
      反面至第三十七頁）。
    3.證人乙○○於本院審理時復結證：當天告訴人、被告、甲○○等人是買方，要去清償貸款，清償時，他們是從一個
      側背包取出現金，那天去筷子餐廳吃飯時，我們是坐在距
      離櫃檯有一段距離的圓桌，大家分散而坐，被告中途起身
      ，並背著那只裝現金的側背包，逕自離開，我以為被告要
      去上廁所，就繼續與告訴人、甲○○等人交談，後來到了
      要付帳的時候，告訴人發現被告不見了，告訴人的側背包
      也被背走了，但當時告訴人並沒有同意被告離開，或要被
      告去買單等語甚詳（見本院卷第三十五頁反面至第三十六
      頁）。
    4.並有臺北市政府警察局中正第一分局受理刑事案件報案三
      聯單、支票失竊聲請公示催告民事裁定、本票發票人江柏
      翰、陳育群出具之證明、中國信託商業銀行存摺掛失紀錄
      、財團法人金融聯合徵信中心告訴人持用信用卡清單、臺
      北縣板橋市地政事務所異動索引、建物登記謄本、土地及
      建築改良物抵押權設定契約書、新光銀行存入憑條在卷可
      稽（見臺灣臺北地方法院檢察署九十六年度偵字第三一三
      六號偵查卷第八頁、第二十九頁至第三十二頁、第三十三
      頁、第三十四頁、第三十五頁、第三十六頁、九十七年度
      偵緝字第一一○六號偵查卷第六十五頁至第六十八頁、第
      六十九頁至第七十頁、第七十一頁、第七十二頁至第七十
      三頁）。足見告訴人所有之ＧＵＣＣＩ廠牌黑色側背包一
      只（內有現金一百四十三萬元、面額共計二百十六萬七千
      零五十元之支票八張、面額合計一百五十萬元之本票二張
      、中國信託商業銀行存摺二本、印章一枚、國民身分證、
      全民健康保險卡、車號八○八九—ＥＹ號行車執照、國泰
      世華商業銀行信用卡、花旗銀行信用卡、臺北富邦商業銀
      行信用卡、聯邦商業銀行信用卡、遠東商業銀行信用卡、
      大眾銀行信用卡各一張），確為被告於前揭時、地所竊取
      無訛。
  (二)被告固辯稱：伊當時係經告訴人同意，始於付帳後先行離去
    ，伊為不讓告訴人經營地下錢莊利滾利害人，才將告訴人放
    在小皮夾內交給伊保管之本票、支票、國民身分證、行車執
    照及隨身碟帶走云云。惟被告斯時係悄悄獨自離去，告訴人
    亦未請被告先行至餐廳櫃檯付帳等情，業據證人即告訴人、
    證人甲○○、乙○○一致證述在卷，已如前述，況被告倘係
    單純不讓告訴人經營地下錢莊利滾利害人，而無竊取之不法
    意圖，其大可將其所取走之物交付警方處理，豈有捨此不為
    ，反而大費周章將之隨身攜帶，並逃匿經年之久之理？此顯
    悖於常理。足見被告前開辯詞，無非事後卸責之詞，洵無足
    採。
二、核被告所為，係犯刑法第三百二十條第一項竊盜罪。被告於
    九十二年間因竊盜案件，經臺灣嘉義地方法院以九十四年度
    嘉簡字第六八七號判處有期徒刑五月確定，於九十四年十一
    月三十日易科罰金執行完畢，此有臺灣高等法院被告前案紀
    錄表存卷可按（見本院卷第四頁至第十八頁），其前受徒刑
    之執行完畢，五年以內故意再犯本案有期徒刑以上之罪，為
    累犯，應依刑法第四十七條第一項之規定加重其刑。爰審酌
    被告前有竊盜前科，素行不佳，且正值盛年，不思正途營生
    ，竟冀望不勞而獲行竊他人財物，所為損害被害人，且危害
    社會治安匪淺，其犯罪後猶飾詞否認，未見悔意，及其犯罪
    之動機、目的、手段、生活狀況、智識程度、所竊取財物之
    價值等一切情狀，量處如主文所示之刑。又按中華民國九十
    六年罪犯減刑條例施行前，經通緝而未於九十六年十二月三
    十一日前自動歸案接受偵查、審判或執行者，不得依該條例
    減刑，中華民國九十六年罪犯減刑條例第五條定有明文。查
    被告係於上開減刑條例施行前之九十六年五月八日經臺灣臺
    北地方法院檢察署通緝，於該條例於九十六年七月十六日施
    行後未自動歸案，迄九十七年五月七日始經警緝獲到案，有
    臺灣臺北地方法院檢察署通緝書、臺中市警察局第六分局通
    緝案件移送書、逮捕通知書、查捕逃犯作業查詢報表在卷可
    憑（見同上第三一三六號偵查卷第四十四頁、第一一○六號
    偵查卷第一頁至第二頁、第二十頁、第十八頁），依上開說
    明，自不得予以減刑，附此敘明。
據上論斷，應依刑事訴訟法第二百八十四條之一、第二百九十九
條第一項前段，刑法第三百二十條第一項、第四十七條第一項，
刑法施行法第一之一條第一項、第二項前段，判決如主文。
本案經檢察官江貞諭到庭執行職務
中    華    民    國  九十七  年    八    月  二十二  日
                          臺灣臺北地方法院刑事第十四庭
                              法      官  孫萍萍
以上正本證明與原本無異。
如不服本判決，應於判決送達後十日內，向本院提出上訴狀。
                              書  記  官  林義盛
中    華    民    國  九十七  年    八    月  二十二  日
附錄本案論罪科刑法條全文：
刑法第三百二十條
意圖為自己或第三人不法之所有，而竊取他人之動產者為竊盜罪
，處五年以下有期徒刑、拘役或五百元以下罰金。
意圖為自己或第三人不法之利益，而竊佔他人之不動產者，依前
項之規定處斷。
前二項之未遂犯罰之。


司法院資訊處製作；財團法人民間司法改革基金會備份。
